【裁判字號】    95,上訴,344
【裁判日期】    950627
【裁判案由】    違反毒品危害防制條例
【裁判全文】
臺灣高等法院臺南分院刑事判決         95年度上訴字第344號
上  訴  人
即  被  告  甲○○
選任辯護人  陳郁芬  律師
            蘇文奕  律師
上  訴  人
即  被  告  乙○○
選任辯護人  洪梅芬  律師
            涂欣成  律師
            吳春生  律師
上  訴  人
即  被  告  丙○○
指定辯護人  本院公設辯護人  戊○○
上  訴  人
即  被  告  丁○○
                     (
選任辯護人  陳慧錚  律師
上列上訴人因違反毒品危害防制條例等案件，不服臺灣臺南地方
法院94年度重訴字第27號，中華民國95年3月1日第一審判決（起
訴案號號：臺灣臺南地方法院檢察署94年度偵字第9369號、第12
357號），提起上訴，本院判決如下：
    主  文
原判決關於丁○○部分撤銷。
丁○○共同製造第二級毒品，處有期徒刑拾年。扣案如附表一、
二之物均沒收銷燬之。
其餘上訴駁回。
    事  實
一、丁○○有製造第二級毒品甲基安非他命（下稱甲基安非他命
    ）之技術及能力，經不知情之林秋在（綽號「瘋伯」）介紹
    而認識欲製造甲基安非他命販賣弁取暴利之綽號「阿龍」、
    「阿明」、「不肖」、「大仔」之洪正雄（另由檢察官偵辦
    ），由洪正雄出資購置如附表二所示之製造甲基安非他命的
    器材及化學原料組合成地下毒品製造工廠，並指使甲○○、
    丙○○擔任丁○○之製造甲基安非他命時之助手，其為避免
    警方查緝，乃由承租位置偏僻坐落臺南縣北門鄉○○段853
    地號魚塭從事魚類養殖之乙○○提供該魚塭工寮作為製造毒
    品地下工廠地點，其五人共同基於製造甲基安非他命之犯意
    聯絡，於民國94年7 月初起，由乙○○帶領洪正雄到該魚塭
    工寮勘察製毒環境，其後洪正雄又帶丁○○到該處察看合適
    後，洪正雄乃於同年月7 日及19日將附表二所示之製造毒品
    器材及化學原料運至該魚塭工寮放置，而乙○○即於同年7
    月19日、20日，帶領丁○○、甲○○及丙○○進入該工寮內
    ，並利用在魚塭餵魚飼料同時兼任把風，由丁○○負責製造
    甲基安非他命，甲○○及丙○○協助丁○○清洗製造工具，
    亦負責把風，注意有無閒雜人員接近，共同製造如附表一所
    示編號1-1至1-5之甲基安非他命成品70.6公斤，編號2-1 至
    2-4半成品50公斤，編號3-1至3-2滷水30公斤後，於94年7月
    22日14時20分許，為調查局臺南縣調查站在上開魚塭工寮逕
    行逮捕乙○○、丁○○、甲○○及丙○○，並扣得如附表一
    所示之編號1-1至1-5之甲基安非他命成品70.6公斤，編號2-
    1至2-4甲基安非他命半成品50公斤，編號3-1至3-2滷水30公
    斤及附表二所示之其他製造原料、器具。
二、案經臺灣臺南地方法院檢察署檢察官指揮法務部調查局臺南
    縣調查站、高雄市調查處、嘉義縣調查站及內政部海岸巡防
    署雲林縣、屏東縣、臺南縣機動查緝隊、第42、51、62岸巡
    大隊、第14洋巡隊暨雲林縣憲兵隊、高雄市政府警察局、屏
    東縣警察局屏東分局、臺南縣警察局及臺南縣警察局學甲分
    局協助偵辦及偵查起訴。
    理  由
壹、認定被告丁○○、甲○○、丙○○犯罪事實部分：
一、上開製造甲基安非他命之事實，業據被告丁○○、甲○○、
    丙○○於偵查及原審及本院審理時坦承不諱（被告丁○○自
    白認罪部分見偵卷第19至21頁、51頁、偵聲卷第9 頁、原審
    卷(一)第85頁、原審卷(二)第135至137頁；被告甲○○自白認罪
    部分見偵卷第22至25頁、48至52頁、86頁、偵聲卷第10至11
    頁、原審卷(一)第240 頁、原審卷(二)第138至140頁；被告丙○○自白認罪部分見偵卷第16至17頁、49頁、93頁、偵聲卷第
    11頁、原審卷(一)第28頁、85頁、原審卷(二)第141至142頁），
    復有如附表一所示甲基安非他命成品、半成品、滷水及附表
    二所示製造甲基安非他命之器具及原料扣案可資佐證。如附
    表一所示之結晶（成品）、潮濕結晶懸浮物（半成品）及水
    溶液（滷水），經送法務部調查局鑑定，均含甲基安非他命
    成分；另附表二編號6燒杯1個、編號19量杯2 個、編號20小
    塑膠桶4 個，底部有明顯透明結晶物殘留，該結晶物經檢驗
    結果含甲基安非他命成分；而附表二所示之各項相關製造器
    具設施，依據上述檢驗結果綜合研判，該等器具設施符合甲
    基安非他命製程中氫化反應及純化結晶等二階段步驟之多項
    必須配備，為一具有由氯假麻黃素製造甲基安非他命生產功
    能之基本器具設施組合，有法務部調查局九94年8 月25日調
    科壹字第09462103680 號檢驗通知書在卷可稽，此外並有查
    獲本件時之蒐證現場圖一紙及案發時現場黑白照片57幀及彩
    色102幀照片附卷足憑，綜上，足認臺南縣北門鄉○○段853
    地號之魚塭工寮確係製造甲基安非他命之地下工廠，被告丁○○、甲○○、丙○○三人之自白核與事實相符，事證明確
    ，其三人之製造第二級毒品犯行，均堪認定。
貳、認定被告乙○○犯罪事實部分：
一、訊據被告乙○○僅承認將其向涂松佑承租之上開魚塭工寮轉
    租予綽號「阿龍」之洪正雄提供被告丁○○等人使用，辯稱
    ：「魚塭是租給阿龍，我開白牌車，載被告丁○○等人出入
    魚塭，但我在那邊等候的時間是有加錢，而且又可看管我的
    魚塭。被告丁○○等人工作時我是在車上休息，我向他們說
    如果做完再叫我，我並沒有參與這個案件」云云。
二、惟查：
  (一)據證人即被告丁○○於原審證稱：查獲本案前半個月，「大
    仔」即乙○○所說的「阿龍」叫我幫他製造甲基安非他命，
    並載我到乙○○承租的魚塭工寮，這是第一次與乙○○見面
    ，之後三次都是由丙○○載我到一間廟（按應係南鯤鯓代天
    府），再由乙○○開車載我和丙○○及甲○○一起到魚塭工
    寮，只有乙○○有錀匙，我每次到魚塭工寮乙○○都在場，
    有一次下午6、7點進去魚塭工寮，一直到翌日凌晨3、4點才
    由乙○○帶我們離開，門也是他關的，那一次乙○○也都在
    那裡，我在工寮房間製造毒品時甲○○、丙○○都在客廳，
    被告乙○○在外面，他是否在把風我不清楚，我也不清楚這
    個工寮是誰負責在看守，我在製造毒品時，被告乙○○在工
    寮外面問我為什麼有臭味，我說不知道。他沒有幫我忙。我
    要到這個工寮都是由「大仔」聯絡，我不知道為何由被告乙○○載我們到魚塭工寮。是「大仔」叫我製造安非他命的，
    我到工寮時那裡已有製造毒品的器具及原料，製造毒品的器
    具都放在工寮左側的房間，被查獲那天工寮右側有馬桶的房
    間有放瓦斯爐、3個鋼鍋、1個大塑膠桶、乙醚3 筒、氫氧鋼
    瓶等物，客廳有放1 個冰箱，我只負責製造毒品，甲○○、
    丙○○是受誰僱用，「大仔」和被告乙○○如何接洽魚塭工
    寮的事情，我都不清楚等語（見原審卷(二)第89至100頁)。再
    依證人即被告甲○○於原審時證稱：我和丁○○、丙○○到
    乙○○租的魚塭工寮三次，都由乙○○開車載我們去，因我
    們對那裡的路不熟。我去的時候製造甲基安非他命的器具有
    些已在那裡，後來「阿明」即洪正雄和另一不詳姓名之人開
    冷凍車載搬冰箱、攪拌器（氫化反應器）及瓦斯爐來是我搬
    進去魚塭工寮的，搬這些東西時乙○○也在現場。丁○○製
    造毒品時，丁○○叫我和丙○○把風，曾經有一次下午6、7
    點到魚塭工寮，一直到凌晨3、4點才離開，那段期間魚塭工
    寮只有我和丁○○、丙○○和乙○○在場，沒有人中途離開
    ，那段期間，乙○○有去巡視魚塭及跟我們聊天，後來跑到
    車上睡覺。我們沒有魚塭工寮的鑰匙，每次我們到魚塭工寮
    都需要乙○○載我們去，他會在那裡等，一直到載我們離開
    。94年7 月19日下大雨，那是我第一次到該魚塭工寮，當天
    我先開車進去，另外二輛車才開進來等語（見原審卷(二)第
    101至108頁）。另證人即被告丙○○亦於原審證稱：94年7
    月19日是我第一次到該魚塭工寮，當天除了我、丁○○、甲○○、乙○○外，還有洪正雄及另一個開貨車人，乙○○開
    車到南鯤鯓廟前載我和丁○○、甲○○到魚塭工寮共三次，
    他載我們到魚塭工寮後都去巡視魚塭。94年7 月19日我到魚
    塭工寮時房間裡面已經放很多原料和器具，當天貨車又載一
    些器具來。丁○○製造毒品的那個晚上，乙○○在客廳和我
    們聊天一會兒，就到車上睡覺，最後也是乙○○載我們離開
    的。丁○○製造毒品時，是由我和甲○○擔任把風，還幫丁○○洗盤子等語（見原審卷(二)第109至114頁）。按製造毒品
    乃政府嚴厲取締之犯罪行為，製毒者以荒僻隱密之場所掩護
    其犯行，此為一般社會經驗所可得知之通念。綜合上揭證人
    丁○○、甲○○、丙○○之證詞研析，丁○○係經洪正雄才
    認識甲○○、丙○○及乙○○，其於94年7 月19日和甲○○
    、丙○○一起由乙○○帶領到該偏僻魚塭工寮時，該處已放
    置大量的製毒原料及器具，乙○○亦看到，而丁○○等人製
    造從晚上七點多進入工寮，到翌日三、四點才離開，可見丁○○是在製造違法之物，否則何須徹夜趕工？又僅乙○○獨
    自持有該工寮鑰匙，丁○○等人欲進入工寮製造毒品必須由
    乙○○載送，由其開鎖，離去時亦由乙○○將工寮上鎖，載
    丁○○等人離開，又丁○○在工寮製造毒品甲基安非他命期
    間，乙○○始終在場，可見乙○○持有鑰匙，除負責保管該
    工寮內製毒原料及器具、成品外，尚兼監督、控制丁○○等
    三人行動之責，益徵乙○○對丁○○於該工寮製造毒品甲基
    安非他命之事，不但有認識，且係代表洪正雄處理工寮人員
    進出、把風、安全之事務。
  (二)參以證人即破獲本案前在現場負責監控之高雄市調查處機動
    組緝毒二組組長劉建軍於原審證稱：我們在乙○○承租的魚
    塭工寮監控約一星期，監控期間我看到的是第一次是乙○○
    帶丁○○他們進入工寮，後來大部分他們分別開車進去，是
    乙○○先到，丁○○他們才到，乙○○帶丁○○他們到魚塭
    工寮有三、四次以上，到了那裡乙○○會去魚塭養魚，丁○○製造毒品時乙○○不見得會在場，有時乙○○也會到魚塭
    來養魚，但丁○○他們沒有來，曾有一天丁○○他們從晚上
    7 點多進入工寮製毒一直到隔天早上3、4點才離開。監視期
    間看到乙○○每天都會進去那個工寮，也會餵魚，有時候會
    提飼料桶去倒飼料餵魚，有時看到他脫衣服跑進魚塭裡面，
    但有一天晚上和他女友去該魚塭坐在門口，沒有餵魚。我們
    根據偵查所得，發現乙○○承租的魚塭工寮有製造安非他命
    活動，逮捕前幾天即94年7 月19日下午監控，當天現場有下
    雨，乙○○開車先到，後來丁○○他們也開車到，然後再一
    部貨車進入，那部貨車所載的就是製造安非他命的設備，有
    五個人下車搬了一些製造安非他命的器材進入工寮。在採取
    逮捕行動前，我們有去工寮聞味道，因為工寮鎖起來，沒有
    進去，但有在外面聞，有聞到酸味。依據我們的觀察乙○○
    進入工寮有時時間長，有時時間短，時間短的話，開門進去
    拿個東西就會出來，時間長的話，會在10分鐘以上，我們認
    為乙○○對這件事也明知，曾經看到乙○○晚上坐在工寮前
    面坐很久。94年7 月22日看見乙○○開自己的車到現場，先
    進到製造安非他命的工寮裡面，後又走出工寮在魚塭四周巡
    視，並在工寮內進出，我們認他知道狀況，是在把風，後來
    我們看到丁○○他們三人所開的自小客車進入魚塭，三人下
    車進入該工寮，我們就發動圍捕。我們執行時，乙○○在工
    寮後面的飼料間旁二個飼料筒中間，他蹲在那裡，我們把他
    叫出來將他逮捕，其他三人都在工寮裡面。監控時我們會選
    時段，一開始是白天，其中有二天是24小時，我們要瞭解他
    們的作息，依監控所得資訊，再分時段監控。7 月19日後確
    認他們已經將器材搬入後，我們就會同臺南縣調站的人員參
    與，一起監控等語（見原審卷(二)第79至88頁）。由此足證丁○○、甲○○、丙○○到該魚塭工寮製造毒品均需乙○○陪
    同在場始能進入，且從洪正雄將製造毒品原料及設備運入工
    寮到被告丁○○在該處製造毒品期間，被告乙○○經常進出
    工寮、夜晚猶在工寮門口長坐及到魚塭四處巡視各情，可認
    乙○○應知丁○○等人於工寮內製造毒品乙情及為其把風。
  (三)又乙○○提供予丁○○製造毒品的工寮內隔成三個空間全部
    面積寬10.32公尺、長4.6公尺，其空間不大，其中中間客廳
    寬4.4公尺、長4.6公尺，右側房間寬2.98公尺、長4.6 公尺
    ，左側房間寬2.44公尺、長4.6 公尺，有臺南縣警察局學甲
    分局所繒製之房屋現場圖一紙在卷可佐（見原審卷(一)第196
    頁），查獲本案時右側房間置有攪拌器（氫化反應器）1具
    、氫氧化納19罐、大量杯1個、溫度計1支、攪拌棒2 支、食
    鹽6包、醋酸4瓶、馬達2台、抽風機1台、硝酸1瓶、盬酸1瓶
    、磁漏斗2個、乙醚1桶、安非他命半成品5盤、滷水2桶、空
    塑膠平盤（小）6個、脫水機1台（內含安非他命成品1袋）
    、燒瓶1個、瓦斯桶1個、瓦斯爐1具、空塑膠平盤（小)6 個
    、空塑膠平盤（大）2個、空塑膠桶4個、大冰箱1台（內裝4
    盤結晶安非他命成品）、硫酸鋇4瓶、活性碳1包、磅秤大小
    各1台、壓力表1個、小量杯1個、試紙2盒、瀘紙3 包、防毒
    面具2個，中間客廳放置3張椅子及1 台冰箱，左側房間內置
    有馬桶1具、鋼鍋3個、大塑膠桶1個、瓦斯爐具1台、鈀金粉
    空瓶2個、乙醚3桶、氫氧鋼瓶2 個、瓦斯桶1個、瀘紙1包，
    有台南縣調查站所製作之蒐證現場圖在卷可憑，從上開製造
    毒品之原料、器具乃至甲基安非他命成品、半成品分布在該
    工寮各房間內的情形以觀，該整個工寮均充作被告丁○○製
    造毒品的工廠無疑，被告乙○○於被告丁○○等人製造毒品
    時猶進入該工寮內客廳與被告甲○○、丙○○喝茶，衡情亦
    應有進入左側房間使用廁所馬桶及飲用水之必要，復常於被
    告丁○○製毒空檔，獨自進入該工寮內，綜上各節，更見被
    告乙○○曾目睹被告丁○○等人之製毒過程，其對於該製造
    毒品行徑，既有認識，猶提供工寮充作地下製毒工廠，是其
    與洪正雄、丁○○等人有犯意聯絡及行為分擔，甚為明確。
  (四)另證人涂松佑於原審證稱：因曾秋輝和乙○○透過洪進來介
    紹向我承租系爭魚塭養魚，自94年1月1日開始承租，租94整
    年度，後來曾秋輝罹患癌症沒辦法養，就由乙○○自己養等
    語（見原審卷(二)第74至76頁）；證人曾連上於原審證稱：原
    本乙○○是與我大哥曾秋霖合夥向涂松佑租該魚塭養魚，後
    來曾秋霖罹患胃癌，就退出才由乙○○自己經營，乙○○原
    本不會養魚，我教他養魚及介紹購買虱目魚苗、蝦苗及訂購
    飼料等語（見原審卷(二)第70至73頁）；另證人洪進來於原審
    證稱：我有介紹乙○○承租這魚塭養虱目魚，並幫他叫挖土
    機施作魚塭提防，也到過該魚塭看乙○○養魚等語（見原審
    卷(二)第66至69頁）；證人即乙○○女友陳玲玲的父親陳清仁
    於原審證稱：我幫乙○○在魚塭工寮安神位，每月初2、16
    ，我固定要過去拜拜，若沒有空，就是我女兒陳玲玲過去，
    乙○○有在那魚塭養魚，是94年3、4月才放魚苗及蝦苗的，
    後來乙○○因本案被羈押，94年8月我和我女兒請人來撈虱
    目魚去賣了4 萬多元，而所養的蝦子是我自己拿到市場零賣
    等語（見原審卷(二)第61至65頁）。綜合證人涂松佑、曾連上
    、洪進來、陳清仁之證詞，堪認被告乙○○確有向證人涂松
    佑承租系爭魚塭及工寮養殖魚類的事實。而被告提供該魚塭
    工寮予洪正雄等人製造毒品甲基安非他命乙節，亦據被告乙○○於原審供稱：綽號「阿龍」之洪正雄於94年7 月初和一
    個我不認識的人用小貨車將原料、器具搬到我的工寮，當時
    我有在場，但沒有幫忙搬。我原本要將工寮租給「阿龍」6
    個月，後來我跟他說味道很臭，只打算租他1 個月，我以為
    他們在趕工做清潔劑，所以才要晚上做等語（見原審卷(二)第
    119至122頁）。可見乙○○係於94年7 月初某日即將該工寮
    提供予綽號「阿龍」之洪正雄，並多次帶領洪正雄、丁○○
    等人進入該工寮，任由洪正雄運載製造甲基安非他命之原料
    及設備置放於工寮內乙節，應屬實情。至於乙○○所陳係將
    系爭工寮出租予洪正雄乙情，並無積極證據足以佐參其說，
    況縱令乙○○確將系爭工寮租予洪正雄，然其既知悉洪正雄
    租該工寮從事製造毒品之非法行為，復參與載送被告丁○○
    等人進出工寮，又負責看管該工寮內製造毒品原料、器具、
    甲基安非他命成品、半成品及把風事項，即難執此而阻卻刑
    責。
  (五)被告乙○○辯稱：他是受洪正雄雇用，開白牌計程車載丁○○而已，對製造安非他命之事不知情云云，於本院稱：「丁○○於原審說拿一仟元給我車錢部分，我向他說阿龍有無交
    代要拿車錢給我，我是向他說拿壹仟元給我做為車資的錢。
    」，惟查：丁○○於原審未說拿一仟元給乙○○作車錢（見
    原審卷第88-100頁），是乙○○於原審辯稱：「（問：你載
    丙○○、甲○○、丁○○的車資如何算？）從新營到南鯤鯓
    五百元，來回加二百元，阿龍先拿二千元給我，丁○○也有
    拿一千元給我，他們說如果不夠再說。」（見原審卷第122
    頁）。被告丁○○於本院稱: 「乙○○他和龍仔什麼關係，
    我也不知道，我和乙○○、甲○○、丙○○他們三人並不認
    識，他所說的部分是車資。阿龍拿錢在我這邊乙○○有看到
    ，「 (乙○○載）我們出去時剛好沒有油，所以向我要一仟
    元去加油。」（見本院95年6 月13日筆錄），足徵該一千元
    是乙○○說的，縱有該一千元之交付，亦是加油錢，而非計
    程車之車資，否則乙○○並非受丁○○雇用，為何向丁○○
    要車資？乙○○載丁○○到達後，為何不離去，而在該處守
    候終時？且乙○○載丁○○等人三次，每次在工寮停留時間
    動輒數小時，乙○○停留在該處，車資應如何計算，如照乙○○自己供稱：「從新營到南鯤鯓五百元，來回加二百元，
    」，乙○○所付出者，應不夠成本，故乙○○停留在工寮，
    應非只以白牌計程車之地位載送丁○○等人而已，而是與丁○○等人就製造安非他命有犯意聯絡，行為分擔。
  (六)綜觀上述，被告乙○○所辯：其未參與毒品之製作，顯係畏
    罪卸責之詞，要無可採，事證明確，被告乙○○製造第二級
    毒品之犯行，亦堪認定。
參、核被告丁○○、乙○○、甲○○、丙○○所為，均係犯毒品
    危害防制條例第4條第2項製造第二級毒品罪。被告四人與訴
    外人洪正雄間就上開犯行，有犯意聯絡及行為分擔，皆為共
    同正犯。被告四人製造毒品後持有之低度行為，已為製造之
    高度行為吸收，不另論罪。被告四人，製造毒品之行為，係
    利用同一犯罪機會接續為之，為接續犯，在此一製造毒品過
    程中，部分雖未至成品即遭查獲，仍應論以既遂之罪。
肆、撤銷部分: 原審就丁○○部分予以論罪科刑，固非無見，惟
    查丁○○固有製造安非他命之技術，而為本件重要人物，惟
    其行動仍受乙○○管理，乙○○擁有工寮鑰匙，且有交通工
    具，丁○○出入均由乙○○載送，且丁○○供稱：是阿龍即
    大仔叫丁○○在南鯤鯓廟前等乙○○載他去工寮，工寮大門
    及房門鑰匙乙○○都有，丁○○每次到工寮，乙○○都在那
    裡（見原審卷第93、94、96頁）等情，可見乙○○掌管所有
    人員之出入、工寮之安全、監督作業情形，於本案之角色、
    職責較丁○○為高，且犯後矢口否認，飾詞辯解，毫無悔意
    ，原應處較重之刑罰，惟本件公訴人未上訴，被告乙○○上
    訴，基於刑事訴訟法第370 條禁止不利益變更原則，不能處
    以被告乙○○較重之刑，惟丁○○之情節既較乙○○為輕，
    又於本審率先坦白承認，本院認原判決處以有期徒刑十二年
    ，相對乙○○之下較重，容有未洽，被告丁○○上訴，指摘
    原判決量刑過重，為有理由，應由本院將原判決此部分撤銷
    改判，爰審酌被告被告丁○○負責製造毒品，事後坦承犯行
    頗有悔意，並供出主使者等情狀，量處如主文所示之刑，以
    示懲儆。
伍、駁回部分：原審就乙○○、甲○○、丙○○部分，因予適用
    毒品危害防制條例第4條第2項、第19條、刑法第11條、第28
    條，並審酌被告甲○○有賭博前科，被告乙○○、丙○○均
    無犯罪前科，有卷附被告等全國前案紀錄表可稽，其等均正
    值青壯年，不循正途取財，反受訴外人洪正雄唆使從事非法
    之製毒工作，圖謀暴利，且數量龐大，倘若流入市面，將戕
    害國人身心健康至深且鉅，渠等於本件犯行所居之地位，係
    由被告甲○○、丙○○擔任助手及把風，被告乙○○提供製
    毒場所、擔任把風並看管工寮之製毒原料、器材及毒品成品
    和半成品及監督丁○○等人進出工寮時間，惟四人均供出幕
    後主導本件製毒並提供原料、器具之人係洪正雄，以利檢警
    查緝，被告甲○○、丙○○均坦承犯行頗有悔意、被告乙○○否認犯行等一切情狀，量處乙○○有期徒刑十一年，甲○○、丙○○各有期徒刑九年，扣案安非他命成品、半成品及
    器具依毒品危害防制條例第18條第1項沒收，本院核其認事
    用法俱無不合，量刑亦稱妥適，被告甲○○、丙○○等上訴
    意旨指摘量刑過重，被告乙○○上訴意旨，否認犯罪，均無
    理由，應予駁回。
陸、據上論斷，應依刑事訴訟法第368條、第369條第1項前段、
    第364條、第299條第1項前段、毒品危害防制條例第4條第2
    項、第18條、刑法第11條前段、第28條，判決如主文。
本案經檢察官趙中岳到庭執行職務。
中    華    民    國    95    年    6     月    27    日
                  刑事第五庭  審 判 長法  官  楊明章
                                      法  官  顏基典
                                      法  官  楊子莊
以上正本證明與原本無異。
如不服本判決，應於收受本判決後十日內向本院提出上訴書狀。
其未敘述上訴理由者並得於提起上訴後十日內向本院補提理由書
狀（均須按他造當事人之人數附繕本）「切勿逕送上級法院」。
                                      書記官  王全龍
中    華    民    國    95    年    6     月    28    日
附錄：本案論罪科刑法條
毒品危害防制條例第4條第2項：
製造、運輸、販賣第二級毒品者，處無期徒刑或七年以上有期徒
刑，得併科新台幣7百萬元以下罰金。
附表一
┌──┬─────┬─┬───┬──┬───┬────┐
│    │          │數│淨  重│空包│純  度│純質淨重│
│編號│名      稱│量│ (克) │裝重│ (％) │  (克)  │
│    │          │  │      │(克)│      │        │
├──┼─────┼─┼───┼──┼───┼────┤
│1-1 │結      晶│１│ 4200 │ 800│81.91 │3440.22 │
│    │          │盒│      │    │      │        │
├──┼─────┼─┼───┼──┼───┼────┤
│1-2 │潮濕結晶懸│１│13500 │ 600│ 9.82 │1325.70 │
│    │浮物      │盒│      │    │      │        │
├──┼─────┼─┼───┼──┼───┼────┤
│1-3 │潮濕結晶懸│１│14400 │ 600│12.63 │1818.72 │
│    │浮物      │盒│      │    │      │        │
├──┼─────┼─┼───┼──┼───┼────┤
│1-4 │潮濕結晶懸│１│17700 │ 800│ 9.20 │1628.40 │
│    │浮物      │盒│      │    │      │        │
├──┼─────┼─┼───┼──┼───┼────┤
│1-5 │潮濕結晶懸│１│17200 │ 800│14.71 │2530.12 │
│    │浮物      │盒│      │    │      │        │
├──┼─────┼─┼───┼──┼───┼────┤
│2-1 │甲基安非他│１│14000 │1000│34.78 │4869.20 │
│    │命水溶液  │包│      │    │      │        │
├──┼─────┼─┼───┼──┼───┼────┤
│2-2 │甲基安非他│１│14000 │1000│33.28 │4659.20 │
│    │命水溶液  │包│      │    │      │        │
├──┼─────┼─┼───┼──┼───┼────┤
│2-3 │甲基安非他│１│14000 │1000│35.99 │5038.60 │
│    │命水溶液  │包│      │    │      │        │
├──┼─────┼─┼───┼──┼───┼────┤
│2-4 │甲基安非他│１│ 4000 │1000│33.62 │1344.80 │
│    │命水溶液  │包│      │    │      │        │
├──┼─────┼─┼───┼──┼───┼────┤
│3-1 │甲基安非他│１│19000 │1000│14.80 │2812.00 │
│    │命水溶液  │包│      │    │      │        │
│    │(滷水)    │  │      │    │      │        │
├──┼─────┼─┼───┼──┼───┼────┤
│3-2 │甲基安非他│１│ 9000 │1000│13.97 │1257.30 │
│    │命水溶液  │包│      │    │      │        │
│    │(滷水)    │  │      │    │      │        │
└──┴─────┴─┴───┴──┴───┴────┘
附表二
┌──┬─────┬───┬──┬──────┬───┐
│編號│物品名稱  │數  量│編號│物品名稱    │數  量│
├──┼─────┼───┼──┼──────┼───┤
│  1 │冰箱      │  1 台│ 17 │試紙        │  2 盒│
├──┼─────┼───┼──┼──────┼───┤
│  2 │脫水機    │  1 台│ 18 │鋼鍋        │  3 個│
├──┼─────┼───┼──┼──────┼───┤
│  3 │攪拌器    │  1 台│ 19 │量杯        │  2 個│
│    │          │      │    │(1大1小)    │      │
├──┼─────┼───┼──┼──────┼───┤
│  4 │馬達      │  2 台│ 20 │塑膠空桶    │  5 個│
│    │          │      │    │(1大4小)    │      │
├──┼─────┼───┼──┼──────┼───┤
│  5 │瓷漏斗    │  2 個│ 21 │塑膠平盤(大)│  2 個│
├──┼─────┼───┼──┼──────┼───┤
│  6 │燒杯      │  1 個│ 22 │塑膠平盤(小)│ 12 個│
├──┼─────┼───┼──┼──────┼───┤
│  7 │瓦斯桶    │  2 桶│ 23 │硫酸鋇      │  4 瓶│
├──┼─────┼───┼──┼──────┼───┤
│  8 │瓦斯爐具  │  2 個│ 24 │氫氧化鈉    │ 19 瓶│
├──┼─────┼───┼──┼──────┼───┤
│  9 │防毒面具  │  2 個│ 25 │乙醚        │  3 桶│
├──┼─────┼───┼──┼──────┼───┤
│ 10 │抽風機    │  1 台│ 26 │食鹽        │  6 包│
├──┼─────┼───┼──┼──────┼───┤
│ 11 │磅秤      │  2 台│ 27 │醋酸        │  4 瓶│
├──┼─────┼───┼──┼──────┼───┤
│ 12 │壓力表    │  1 個│ 28 │硝酸        │  1 瓶│
├──┼─────┼───┼──┼──────┼───┤
│ 13 │氫氣鋼瓶  │  2 個│ 29 │鈀金粉空瓶  │  2 個│
├──┼─────┼───┼──┼──────┼───┤
│ 14 │攪拌棒    │  2 支│ 30 │活性碳      │  1 包│
├──┼─────┼───┼──┼──────┼───┤
│ 15 │溫度計    │  1 支│ 31 │曝曬紙      │  8 紙│
├──┼─────┼───┼──┼──────┼───┤
│ 16 │濾紙      │  4 包│ 32 │鹽酸        │  1 瓶│
└──┴─────┴───┴──┴──────┴───┘


司法院資訊處製作；財團法人民間司法改革基金會備份。
